臺灣苗栗地方法院刑事判決　　　　　　　 96年度易字第694號
公　訴　人　臺灣苗栗地方法院檢察署檢察官
被　　　告　甲○○
選任辯護人　吳尚昆 律師
　　　　　　劉正穆 律師
　　　　　　徐宏澤 律師
上列被告因詐欺案件，經檢察官提起公訴 （95年度偵字第4633號
），本院判決如下：
    主  文
甲○○無罪。
    理  由
一、公訴意旨略以：被告甲○○與其前妻丙○○（業經臺灣高等
    法院臺中分院以95年度上訴字第2857號，判處應執行有期徒
    刑1 年2 月確定）（其2 人於民國94年4 月間離婚）共同基
    於意圖為自己不法所有之概括犯意聯絡及行為分擔，明知其
    等並無資力清償借款，仍向乙○○借款，使乙○○陷於錯誤
    而（一）於91年3 月5 日在苗栗縣竹南鎮○○路67-1號，貸
    予被告甲○○與丙○○新臺幣（下同）60萬元現金，（二）
    於91年3 月21日在苗栗縣竹南鎮○○路67-1號，貸予被告甲○○與丙○○22萬元現金，（三）於93年10月16日在苗栗縣
    竹南鎮○○街6 號，貸予被告甲○○與丙○○100 萬元現金
    ；詎被告甲○○與丙○○借得上述現金後屆期均不予清償，
    且事後僅由丙○○簽發到期日95年3 月7 日金額60萬元、到
    期日94年3 月11日金額22萬元、到期日95年3 月7 日金額10
    0 萬元等本票3 紙交付乙○○做為搪塞，屆期亦不予清償，
    乙○○始知受騙。因認被告甲○○涉犯刑法第339 條第1 項
    之詐欺取財罪嫌等語。
二、公訴意旨認被告甲○○涉犯刑法第339 條第1 項之詐欺取財
    罪嫌，係以：（一）告訴人乙○○對於上述犯罪事實指訴歷
    歷，核與證人即被告甲○○前妻丙○○證稱：曾向告訴人借
    得上述現金後支付家用而未清償告訴人等情相符；（二）證
    人丙○○另證述於91年至93年間屢持如起訴書附表所示，經
    被告背書之支票向告訴人借款，期間長達3 年，次數達15次
    ，金額高達181 萬9133元等語。而被告甲○○亦不否認該等
    支票係營業賺得後，再交予丙○○運用等情。衡諸常人重視
    自己之所得與背書信用之心理，堪認被告甲○○對於證人丙○○屢利用該等支票其背書之名義，向告訴人借錢乙節應有
    所悉；（三）另參以證人丙○○向告訴人等人借款時，均與
    被告聯袂同時出面，業經證人梁正芬、譚怡伶2 人到庭指述
    明確。
三、本件被告甲○○否認有詐欺取財之犯行，辯稱：「不知丙○○向告訴人借錢不還，我根本沒有借這些錢。」等語。
四、程序部分：
（一）按被告以外之人於審判外之陳述，雖不符刑事訴訟法第15
      9 之1 至第159 之4 條之規定，而經當事人於審判程序同
      意作為證據，法院審酌該言詞陳述或書面陳述作成時之情
      況，認為適當者，亦得為證據。當事人、代理人或辯護人
      於法院調查證據時，知有第159 條第1 項不得為證據之情
      形，而未於言詞辯論終結前聲明異議者，視為有前項之同
      意。刑事訴訟法第159 之5 條第1 項、第2 項分別定有明
      文。卷附證人即被告甲○○之前妻丙○○於檢察事務官詢
      問時所為的陳述（參他卷第26至27頁；第172 至173 頁）
      ，為被告以外之人於審判外之陳述，且不符刑事訴訟法第
      159 之1 至第159 之4 條之規定，原無證據能力。但檢察
      官、被告甲○○及辯護人，於本件言詞辯論終結前，均未
      對上述證人丙○○於檢察事務官詢問時陳述之證據能力表
      示異議。而本院依據前述陳述作成時之情況觀察，認無不
      適當之情形，依據上開法律之規定，自得將之採為認定本
      件犯罪事實有無之證據。
（二）復按被告以外之人於審判外之言詞或書面陳述，除法律有
      規定者外，不得作為證據，刑事訴訟法第159 條之1 定有
      明文。本件檢察官所提出證據方法之供述證據中，有關證
      人梁正芬、譚怡伶及告訴人乙○○的證詞（參偵卷第44至
      45頁、第50頁；偵卷第46至47頁；偵卷第5 、27、40頁）
      部分，係於檢察事務官詢問時所作成，均係被告以外之人
      於審判外的陳述，且無刑事訴訟法第159 之1 至第159 之
      4 條所規定之例外得作為證據的情形，依據上開法律之規
      定，其2 人上述證詞自無證據能力，均不得作為證據，附
      此敘明。
五、實體部分：
（一）按犯罪事實應依證據認定之，無證據不得推定其犯罪事實
      ；又不能證明被告犯罪或其行為不罰者，應諭知無罪之判
      決，刑事訴訟法第154 條第2 項、第301 條第1 項分別定
      有明文。又認定犯罪事實所憑之證據，無論其為直接或間
      接證據，在訴訟上之證明均須於通常一般之人均不致有所
      懷疑而得確信其為真實之程度，始得據為有罪之認定，倘
      其證明尚未達到此一程度而有合理之懷疑存在，以致無從
      形成對被告不利之確信時，依據罪疑利益歸於被告之法則
      ，即應儘先為有利被告之判斷，不得徒憑主觀上之臆測遽
      行排除有利於被告之可能，最高法院76年臺上字第4986號
      著有判例足參。
（二）經查：
   1、證人即告訴人乙○○於本院審理時結證稱：「（問：丙○○與甲○○向你借款幾次？）3 次。」、「（問：也就是
      起訴書所載的3 次金額？）對。」、「（問：你拿錢給他
      們就是這3 個金額，有沒有其他的零碎借款？）他老婆到
      我們店裡買衣服沒有結帳，這個沒有算進去。」、「（問
      ：60萬元是妳在91年3 月5 日在苗栗縣竹南鎮○○路67-1
      號交給丙○○的嗎？）我現在已經記不得了，但是我有以
      前相關借款的紀錄。」、「（問：60萬元的借款有言明何
      時清償嗎？）她說等甲○○的客票到期會交給我，把她簽
      發的本票換回去，因為以往丙○○都是拿甲○○的客票來
      跟我換現金，她說是甲○○拜託她來跟我換現金。」、、
      「（問：是誰拿給你的？）是丙○○拿客票給我，說是甲○○要換現金。」、「（問：上開卷頁91年3 月5 日60萬
      元這張是否是客票？）丙○○都是開本票給我，丙○○的
      本票都沒有兌現。」、「（問：提示起訴書犯罪事實(一)，
      是客票嗎？）她是跟我說客票到期了，會把現金還給我，
      她跟我借這筆錢有簽本票給我，但是沒有兌現，她的理由
      是說蓋房子需要錢。」、「（問：這個借款甲○○有出面
      嗎？）他有在丙○○的店裡，他在等著拿錢，不然我怎麼
      可能拿給他，我交錢給丙○○時，甲○○就在丙○○的店
      裡，丙○○的店是在中山路，60萬元是丙○○來我們民族
      街67之1 號拿的。」、「（問：甲○○有參與60萬元這件
      借款嗎？）應該有，因為丙○○每次都是拿甲○○的客票
      來跟我換現金。」、「（問：甲○○是否有與妳接洽？）
      沒有。」、「（問：他家當時是否正在蓋房子？）沒有錯
      。」、「（問：91年3 月5 日之後，丙○○繼續有拿客票
      與妳換現金，為何你沒有先將這60萬元扣除？）因為丙○○一直哀求我，說她以前信用都很好，希望我把她後來拿
      的客票欲換的現金先給她，60萬元暫時先不要還給我。」
      、「（問：你知道丙○○將60萬元拿走之後，做何用途？
      ）蓋房子。」、「（問：提示起訴書犯罪事實(二)，91年3
      月21日所借的22萬元是在哪裡交付？）苗栗縣竹南鎮○○
      路67-1號。」、「（問：你交給誰？）丙○○，還有甲○○。」、「（問：借款的時候，是誰與妳接洽的？）丙○○，理由一樣是蓋房子。」、「（問：為何3 月5 日的借
      款沒有還，你在3 月21日又借款給她？）丙○○哀求說這
      是最後1 次。」、、、「（問：丙○○給了你幾次的利息
      ？）不會超過8 次。」、「（問：每次都給多少的利息？
      ）她每次都拿2 、3 千元而已。」、「（問：提示95年度
      偵字第4633號偵卷第27頁，檢察事務官問你說沒有給你利
      息，有沒有書立借據..... ？）我沒有去算多少的利息，
      有就給我，我從來沒有跟她說要多少的利息，我在檢察事
      務官那裡所說的利息的計算方式是丙○○算給我的。」、
      「（問：有沒有按月給你利息？）沒有。」、「（問：所
      以你是說60萬元有說每10萬元要給妳1 千8 百元的利息，
      但是都沒有清償？）這是丙○○說的，60萬元的部份有給
      利息。」、「（問：22萬元的部份有沒有給利息？）2 次
      借款加起來的利息，沒有給超過8 次。」、「（問：每次
      給你的利息多少？）都拿2 、3 千元而已，她都說沒有錢
      。」、、「（問：丙○○給你多少的利息？）最多2 、3
      千元，最少是沒有給。」、「（問：93年10月16日為何又
      借給丙○○100 萬元？）是丙○○苦苦哀求我，她說她要
      蓋房子，沒有錢。」、「（問：3 次的借款都是丙○○與
      妳接洽，以蓋房子為理由？）對。」、、「（問：這1 百
      萬元有沒有給你利息？）都沒有。」、「（問：提示95年
      度偵字第4633號偵卷第178 頁到180 頁的支票附表，你剛
      才說這支票的附表的票都是丙○○拿來給你換現金？起訴
      書上附表所載的15張支票與上開頁次所示的支票附表有出
      入，上述頁次的支票張數、金額都較起訴書附表所載的多
      （辯護人自己計算的，約略有2 千4 百多萬元），有何意
      見？）剛才回答檢察官的，我看錯了，我只注意日期，沒
      有看金額，實際上我所說的支票就是起訴書附表所載的那
      些支票。」、「（問：起訴書附表的這些支票都有兌現，
      你有無收取利息？）都沒有。」、「（問：起訴書附表的
      支票金額總共有180 幾萬元，金額都遠超過你之前的60萬
      元與22萬元，為何不先扣除？）丙○○不給我扣，她哀求
      我，先借給她。」、「（問：起訴書犯罪事實欄(一)60萬元
      的借款，甲○○有跟你開口借嗎？）甲○○沒有，但是他
      事後有電話給我，說要分期還我錢。」、「（問：起訴書
      犯罪事實欄(二)22萬元的借款，甲○○有開口向你借嗎？）
      沒有。」、「（問：起訴書犯罪事實欄(三)，甲○○有開口
      向你借錢嗎？）沒有，都是丙○○。」、「（問：起訴書
      犯罪事實欄(一)那60萬元交給誰？）我是交給丙○○，我當
      時沒有看見甲○○。」、「（問：起訴書犯罪事實欄(二)那
      22萬元的借款有交給甲○○嗎？）我是交給丙○○。」、
      「（問：起訴書犯罪事實欄(三)的借款1 百萬元，有交給甲○○嗎？）沒有。」、「（問：甲○○他們後來蓋的新房
      子，何時蓋好？）應該是在93年7 月份。」、「（問：提
      示95年度偵字第4633號偵卷第14頁的建物及土地謄本，是
      否是92年蓋好？）92年5 月29日。」、「（問：丙○○93
      年10月16日跟你借1 百萬元時，那間新房子是否已經蓋好
      了？）丙○○說有一些餘款還沒有給人家。」、「（問：
      起訴書附表所示的客票跟你調現金，甲○○有沒有出面跟
      你調現金？）甲○○沒有，都是丙○○。」、「（問：之
      前你是否有參加丙○○所召集的互助會？）有。」、「（
      問：丙○○的互助會有倒會，你跟其他的會腳有告甲○○
      、丙○○？）對。」、「（問：有關甲○○的部份，檢察
      官不起訴，你有沒有再議？）有再議，已經確定了。」、
      「（問：你自從有跟丙○○有資金往來以來，總共跟丙○○收取了多少的借款利息？）算起來應該只有兩萬元上下
      。」等語（以上參本院審卷96年11月7 日審判筆錄第3 至
      11頁）。
   2、是由其上述證詞，可知其係證稱證人丙○○以要蓋房子需
      現金為由，向其借款。借款方式是證人丙○○持被告甲○○的客票，由被告甲○○背書後，交付給其，其將現金交
      給證人丙○○，客票的金額及數量即如起訴書附表的記載
      。而證人丙○○於於91年3 月5 日，在苗栗縣竹南鎮○○
      路67 -1 號，又以蓋房子需錢為由，請求其借款60萬現金
      ，其則在上址如數交付予證人丙○○。證人丙○○於91年
      3 月21日，在苗栗縣竹南鎮○○路67-1號，又以相同理由
      ，請求其借款22萬元現金，其再於上址如數交付予證人丙○○。證人丙○○再於93年10月16日，在苗栗縣竹南鎮○○街6 號，又以新房子蓋好需交付尾款為由，向其借款10
      0 萬元現金，其亦如數在上址交付，但證人丙○○均未將
      上述3 筆借款償還。證人丙○○自己說60萬元的部分，每
      10萬元給1800元利息，而60萬元、22萬元部分，僅給過約
      8 次利息，每次2 、3 千元，總共給2 萬多元利息；100
      萬元借款及客票換現金部分，均未收利息。而不論以客票
      換現金，或是上述3 筆借款，均是證人丙○○向其開口借
      錢，其現金均是交給證人丙○○。被告甲○○並未向其開
      口借錢，其現金亦未交給被告甲○○等情。
   3、證人丙○○於95年8 月14日接受檢察事務官詢問時陳稱：
      「（問：有無用這3 張本票跟乙○○借錢？）是。」、「
      （問：當初是如何借的？）我跟她說要週轉她就借我。」
      、「（問：你不是說要跟乙○○借錢要蓋房子？）沒有說
      。」、「（問：如何借的？）乙○○每次都用現金借我，
      是陸陸續續借的。」、「（問：借了之後如何使用？）我
      都拿去付會錢給別人。」、「（問：你先生有無出面向乙○○借錢？）沒有，是我出面，本票也是我簽的。」、「
      （問：其他意見？）我跟乙○○借錢都有付利息、、」等
      語（參他卷第26至27頁）。其於96年5 月24日接受檢察事
      務官詢問時證稱：「（問：你是甲○○的前妻嗎？）是。
      」、「（問：何時離婚？）94年3 月離婚。」、「（問：
      為何離婚？）因為我做錯事情甲○○不能諒解，所以甲○○和我離婚。」、、「（問：蓋屋時你們還沒離婚，新屋
      又在你舊屋旁你怎會不知道？）、、，錢甲○○自己賺來
      的，甲○○自己有一家宏昌塑膠企業社。」、「（問：宏
      昌塑膠企業社賺的錢是存在那個帳戶？）賺的支票不存帳
      戶而是先拿給我，我再跟乙○○、張金蓮換現金，再由我
      把現金交包商。」、「（問：有無其他補充？）我先生在
      外面開公司賺錢都交給我運用，他也不過問，是因為我倒
      人家的會，偷標人家的會，被人家告，人家後來才懷疑我
      跟我先生共謀要騙人家的錢，其實不是這樣，尤其是房子
      是在92年蓋好，乙○○的100 萬元借款，是93年才借的，
      所以不是騙她的100 多萬去蓋新房。」等語（以上參偵卷
      第172 至173 頁）。是由其上述證詞，可知其有用卷附的
      本票3 張，向證人乙○○借錢，但都有付利息，其借到錢
      後去付別人的會錢。其與被告甲○○於94年4 月間離婚，
      被甲○○經營宏昌塑膠企業社有賺錢，會將所賺得的客票
      交給其，但其並未將之存入銀行，而係持以向證人乙○○
      換現金，其再將錢交給蓋新房子的包商。在離婚前，被告
      甲○○所賺的錢，均交其運用，不會過問。後來其偷標別
      人的會，被別人告了之後，別人才懷疑被告甲○○與其共
      謀詐騙他人的金錢。新房子是在92年蓋好，上述100 萬元
      的借款，是93年才借，並不是騙證人徐鈺華的錢去蓋新房
      子等語。
   4、被告甲○○於95年8 月14日接受檢察事務官詢問時陳稱：
      「（問：有無向乙○○借錢？）沒有。」、「（問：你蓋
      房子的錢如何來？）我自己的錢。」、「（問：你的帳戶
      ？）要問我太太都是給他打理。」等語（參他卷第27頁）
      。其於96年5 月30日接受檢察事務官詢問時陳稱：「（問
      ：你的新房子是在92年蓋好？）對。」、「（問：你前妻
      在93年向乙○○借1 百萬元，有無支付利息給乙○○？）
      我不曉得她向乙○○借1 百萬元。」、「（問：你蓋房子
      的錢的來源？）我提供我開的企業社向業主領到的支票明
      細金額共00000000元。蓋房子的來源就是我開的企業社向
      業主賺來的工錢。」、「（問：你的前妻自台中女監提訊
      時陳述，你有開1 家塑膠企業社，賺的支票都未存到你自
      己的帳戶，都是交給你前妻，你前妻再以支票向乙○○等
      人換現金，換到現金後，再由你前妻付給蓋房子的包商，
      而你前妻拿到你的支票去換現金，你的支票都有兌現？）
      對。她講的沒有錯。但是我不曉得我前妻有拿我的支票向
      乙○○等人換現金。」、「（問：為何會不曉得，你賺得
      錢的去向，你都不會問你前妻？）我會問，但我只會問她
      我的存款夠不夠錢繼續蓋房子。有時我會直接付錢給包商
      ，有時是我前妻支付給包商。」等語（參偵卷第176 至17
      7 頁）。其於本院審理時陳稱：「（問：你91年到93年間
      從事什麼行業？）宏昌塑膠企業社。」、「（問：你新蓋
      的房子都是跟乙○○借錢來蓋的嗎？）不是。」、「（問
      ：還是大部分蓋房子的錢都是跟乙○○借錢來蓋的？）不
      是。」、「（問：蓋那棟新房子建物的部份差不多花了多
      少錢？）差不多8 百萬元左右。」、「（問：蓋新房子的
      錢大部分從哪裡來？）從我太太那邊，我財產所有的東西
      ，包括存摺都是交給我太太處理。」、「（問：你的宏昌
      塑膠企業社有沒有賺錢？）有的。」、「（問：提示95年
      度偵字第4633號偵卷第178 頁到第180 頁的及惠公司支票
      明細，這是你提供給檢方的，這要說明什麼事情？）檢察
      事務官問我蓋房子的資金來源，我說這是我幾年來所賺的
      錢，我是及惠公司的下游廠商，我出貨給及惠公司，及惠
      公司開票給我。」、「（問：所以這些錢有拿去蓋房子？
      ）對。」、「（問：丙○○跟乙○○借款如起訴書所載的
      3 次款項時，你有跟丙○○一起去嗎？）沒有。」、「（
      問：丙○○跟乙○○所借的如起訴書所載的3 筆款項是否
      用在蓋房子的上面？）這我不曉得。」、「（問：你有沒
      有跟丙○○說好要去跟乙○○借錢？）沒有。」、「（問
      ：你將這些票據都交給丙○○？）對。」、「（問：你都
      不知道丙○○怎麼用嗎？）她是我太太，我所有的財務都
      交給她打理。」等語（參本院審卷96年11月7 日審判筆錄
      第15至17頁）。是由其上述陳述，可知其係陳稱其於91至
      93年間有經營宏昌塑膠企業社，其將業主所開立的支票均
      交給證人丙○○，家中的財務均是證人丙○○在打理。蓋
      新房子的錢，即係經營上述企業社所賺的錢支應。證人丙○○有將其所交付的支票拿去換現金，但其不知證人丙○○有向證人乙○○換現金，亦不知證人丙○○有向證人乙○○借如起訴書所載的3 筆款項。其平日僅會問證人丙○○存款是否足以付包商的錢，證人丙○○會交錢給包商，
      其亦會交錢給包商，新房子建物部分花費約8 百萬元等情
      。是由證人丙○○的上述證詞，衡諸被告甲○○上揭陳述
      ，可見其等陳述的情節相符，應屬真實，均堪採信。
   5、是觀察證人乙○○、丙○○之上述證詞，及被告甲○○的
      陳述，再參酌證人乙○○於玉山商業銀行竹南分行所開立
      帳號：0000000000000 號帳戶，存戶交易明細表、託收支
      票明細表（參他卷第7 至8 頁，偵卷第9 頁），及證人丙○○所簽發到期日95年3 月7 日金額60萬元、到期日94年
      3 月11日金額22萬元、到期日95年3 月7 日金額100 萬元
      本票影本3 紙（參他卷第9 頁）所示。復考諸卷附建物及
      土地登記謄本（參偵卷第14至15頁）、兆豐商業銀行頭份
      分行96年2 月26日（96）頭份字第017 號函（參偵卷第67
      至68頁）、新竹市農會96年2 月13日竹市農信字第960088
      號函及同函所附的被告甲○○000000000000號帳戶交易明
      細表（參偵卷第69至81頁）、臺灣土地銀行頭份分行96年
      3 月1 日頭存字第096000096 號函及被告甲○○00000000
      0000號帳戶客戶歷史交易明細查詢資料（參偵卷第82至88
      頁）、臺灣銀行頭份分行96年2 月15日頭份營字第096000
      07641 號函（參偵卷第89頁）、臺灣郵政股份有限公司96
      年2 月15日儲字第09607058 82 號函及同函所附的被告甲○○00000000000000號帳戶交易明細表（參偵卷第90至92
      頁）、竹南鎮農會96年2 月9 日苗竹鎮農信字第09610000
      29號函及同函所附證人丙○○00000000000000號帳戶客戶
      往來交易明細表（參偵卷第93至95頁）、玉山銀行96年3
      月6 日玉山竹南字第0721606 號函及同函所附證人丙○○
      0000000000000 號帳戶客戶交易明細表（參偵卷第96至11
      1 頁）、玉山銀行個人金融事業處96年2 月14日玉山個（
      營）字第07020947號函及同函所附證人丙○○0000000000
      000 號帳戶現金卡歷史交易明細（參偵卷第112 至113 頁
      ）、新竹商業銀行竹南分行96年3 月3 日竹商銀竹南字第
      09600060號函及同函所附證人丙○○00000000006196號函
      往來明細表（參偵卷第114 至12 0頁）、有限責任竹南信
      用合作社96年2 月12日（96）竹南信社字第0960000138號
      函及同函所附證人丙○○0000 00000000 號帳戶交易明細
      表（參偵卷第121 至134 頁）、臺灣中小企業銀行頭份分
      行96年3 月6 日（96）頭份字第0387號函及同函所附證人
      丙○○0000000000號帳戶交易明細表（參偵卷第135 至13
      6 頁）、兆豐商業銀行96年2 月27日（96）兆銀國存字第
      00166 號函及同函所附證人丙○○00000000000 號帳戶往
      來交易明細表（參偵卷第137 至139 頁）、第一商業銀行
      竹南分行96年2 月16日（九六）一竹南字第37號函及同函
      所附證人丙○○00000000000 號帳戶交易往來明細表（參
      偵卷第140 至150 頁）、華南商業銀行96年3 月6 日（96
      ）華竹南字第960051號函及同函所附證人丙○○00000000
      0000號支票存款帳戶、000000000000號、000000000000號
      活期儲蓄存款帳戶存款往來明細表（參偵卷第151 至15 4
      頁）、及惠有限公司支票明細表（參偵卷第177 至178 頁
      ）所示，可知下列事實：
    (1)證人乙○○與丙○○於91年間起有金錢往來，證人丙○○
      曾以其被告甲○○經營宏昌企業社所得的客票，向證人乙○○調借現金，前後共15張，支票發票日為91年7 月21日
      至93年7 月21日（參他卷第7 至8 頁），而上述客票均兌
      現。
    (2)證人丙○○以蓋新房子需款孔急為由，向證人乙○○借款
      。而證人乙○○於91年3 月5 日，在苗栗縣竹南鎮○○路
      67-1號，貸予證人丙○○60萬元現金，復於91年3 月21日
      在上址貸予證人丙○○22萬元現金。而證人乙○○收取證
      人丙○○因前述2 筆借款所產生的利息約8 次，總計2 萬
      餘元的利息。證人丙○○復於93年10月16日在苗栗縣竹南
      鎮○○街6 號，向證人乙○○借款100 萬元現金，但未支
      付利息。
    (3)被告甲○○經營宏昌塑膠企業社，其將業主交付的支票，
      交給證人丙○○運用，並未存入銀行。其未與證人丙○○
      離婚前，家中財務均由證人丙○○掌管。其不知證人丙○○向證人乙○○商借如起訴書所載的3 筆借款，亦未與證
      人丙○○一同去向證人乙○○借款。而上述3 筆款項，係
      由證人丙○○向證人乙○○商借，證人乙○○於上述時、
      地，將前述3 筆款項交付予證人丙○○，並未交付予被告
      甲○○。
    (4)被告甲○○位於苗栗縣頭份鎮下興里7 鄰下東興80之5 號
      房屋，係於92年5 月29日建造完成（參偵卷第13至14頁之
      建物及土地謄本；他卷第10頁照片），建物部分花費約80
      0 萬元，土地係因共有物分割而來。而證人丙○○於93年
      10月16日，在上址向證人乙○○借款時，前述房屋業已興
      建完成近1 年半。
    (5)卷附作為上述3 筆借款擔保及證明之用的本票3 張（參他
      卷第9 頁），係由證人丙○○所簽發，被告甲○○並未擔
      任共同發票人。
    (6)前述被告甲○○、證人丙○○帳戶資金往來明細資料，並
      未有資金相互流通或流用的情形。
   6、是由前述論證可知，起訴書所載的3 筆借款，均係證人丙○○向證人乙○○所商借，且證人乙○○亦將3 筆借款交
      付證人丙○○。上述證據資料，尚不能證明被告甲○○與
      證人丙○○2 人，對於詐騙證人乙○○上述3 筆款項有何
      犯意聯絡與行為分擔。且觀諸本院審卷所附臺灣高等法院
      臺中分院95年度上訴字第2857號判決所示，亦未認定被告
      甲○○與證人即該案被告丙○○，就上述3 筆借款之詐欺
      犯行，有犯意聯絡與行為分擔。
   7、至證人乙○○證稱證人丙○○於借款後，被告甲○○曾以
      電話與其聯絡，表示會分期償還借款等情。但被告甲○○
      否認有此情形（參本院審卷96年11月7 日審判筆錄第12頁
      ），復無其他證據足資證明被告甲○○確有打電話向證人
      乙○○表示欲就前述借款分期償還等情，自不能單憑證人
      乙○○的證詞，遽認上述證詞為真，就證據法則而言，此
      節證詞尚不能採信。
（三）綜上，檢察官之舉證，均不足以證明被告甲○○涉犯刑法
      第339 條第1 項之詐欺罪。此外，復查無其他積極證據足
      資證明被告有何公訴人所指之犯行，揆諸前揭判例及說明
      之意旨，及本諸「罪疑唯輕」之法則，自應為被告無罪之
      諭知。
據上論斷，應依刑事訴訟法第301條第1項前段，判決如主文。
本案經檢察官陳佞如到庭執行職務。
中　　華　　民　　國　　96　　年　　11　　月　　21　　日
                  刑事第三庭審判長法　官  柳章峰
                                  法  官  吳國聖
                                  法  官  呂曾達
以上正本證明與原本無異。
如不服本判決，應於判決送達後10日內向本院提出上訴狀（應抄
附繕本），其未敘述上訴理由者，應於上訴期間屆滿後20日內補
提理由書狀於本院，上訴於臺灣高等法院臺中分院。告訴人或被
害人如對於本判決不服者，應具備理由請求檢察官上訴，其上訴
期間之計算係以檢察官收受判決正本之日期為準。
                                  書記官  許千士
中　　華　　民　　國　　96　　年　　11　　月　　22　　日
